臺灣新竹地方法院刑事裁定
110年度撤緩字第88號
聲  請  人  臺灣新竹地方檢察署檢察官
受  刑  人  李韋翔


上列聲請人因受刑人犯詐欺等案件（臺灣高雄地方法院108年度
審原訴字第14號），聲請撤銷緩刑之宣告（110年度執聲字第642
號），本院裁定如下：
    主  文
臺灣高雄地方法院一○八年度審原訴字第十四號刑事判決對李韋
翔所為緩刑參年之宣告撤銷。
    理  由
一、聲請意旨以：受刑人李韋翔因犯詐欺等案件，經臺灣高雄地
    方法院於民國108年9月30日以108年度審原訴字第14號判處
    有期徒9月，同時宣告緩刑3年，於108年10月29日確定。本
    案經臺灣高雄地方檢察署囑託臺灣新竹地方檢察署（下稱新
    竹地檢署）代為執行，受刑人應於緩刑期間內向指定之政府
    機關、政府機構、行政法人、社區或其他符合公益目的之機
    構提供100小時義務勞務，經新竹地檢署檢察官審核准予1年
    期間履行，嗣再准予延期3月，惟屢經告誡卻仍未依期履行
    ，而僅完成26小時，有新竹地檢署觀護人執行保護管束案卷
    （109年度執護勞助字第3號）內相關資料可稽。顯見受刑人
    忽視刑罰強制性之心態、怠於勞務履行之故意甚明，顯然未
    知悔悟，足認原宣告之緩刑難收其預期之效果，而有執行刑
    罰之必要。核該受刑人，已合於刑法第75條之1第1項第4款
    規定撤銷緩刑宣告之原因，爰依刑事訴訟法第476條規定聲
    請撤銷緩刑等語。
二、按緩刑宣告，得斟酌情形，命犯罪行為人向指定之政府機關
    、政府機構、行政法人、社區或其他符合公益目的之機構或
    團體，提供40小時以上240小時以下之義務勞務；又受緩刑
    之宣告，而有違反刑法第74條第2項第1款至第8款所定負擔
    情節重大者，足認原宣告之緩刑難收其預期效果，而有執行
    刑罰之必要者，得撤銷緩刑之宣告，刑法第74條第2項第5款
    、第75條之1第1項第4款分別定有明文。而刑法第75條之1第
    1項第4款規定之立法理由為：修正條文第74條第2項增列法
    院於緩刑期間內，得命犯罪行為人於緩刑期內應遵守之事項
    （例如向被害人支付相當數額、向公庫支付一定之金額、接
    受精神、心理輔導、提供義務勞務或其他為預防再犯之事項
    ），明定違反該條所定事項情節重大者，得撤銷其緩刑宣告
    ，以期週延。至於所謂「情節重大」，係指受判決人顯有履
    行負擔之可能，而隱匿或處分其財產、故意不履行、無正當
    事由拒絕履行或顯有逃匿之虞等情事而言。準此，受刑人如
    於緩刑期內違反應遵守之事項，而符上揭情節重大之情事，
    足認原宣告之緩刑難收其預期效果，而有執行刑罰之必要者
    ，法院非不得本於職權及合目的性之考量撤銷其緩刑宣告。
三、經查：
（一）本件受刑人李韋翔因詐欺等案件，經臺灣高雄地方法院於
      108年9月30日以108年度審原訴字第14號判決判處有期徒
      刑9月，同時宣告緩刑3年，緩刑期間付保護管束，並諭知
      應向執行檢察官指定之政府機關、政府機構、行政法人、
      社區或其他符合公益目的之機構或團體提供100小時義務
      勞務，於108年10月29日確定，緩刑期間自108年10月29日
      至111年10月28日，檢察官指揮其履行義務勞務期間自108
      年10月29日至110年1月28日等情，有上揭案號之刑事判決
      影本、臺灣高等法院被告前案紀錄表及新竹地檢署觀護卷
      宗各1份在卷可按。
（二）且依卷附上開判決顯示，受刑人係經法院審酌其未曾因故
      意犯罪受有期徒刑以上刑之宣告，惟考量被告欠缺尊重法
      治之觀念，為期被告能以義務勞動方式彌補其犯罪，並冀
      被告從中深切記取教訓，使其於緩刑期內能深知警惕，避
      免其再度犯罪，方依刑法第74條第1項第1款、第2項第5款
      等規定，諭知緩刑宣告，並命受刑人向政府機關、政府機
      構、行政法人、社區或其他符合公益目的之機構或團體提
      供100小時之義務勞務等負擔，併依刑法第93條第1項第2
      款規定，諭知緩刑期間付保護管束，俾予適當追蹤及輔導
      。足見受刑人於緩刑期間付保護管束，並應向執行檢察官
      指定之政府機關、政府機構、行政法人、社區或其他符合
      公益目的之機構或團體提供100小時之義務勞務，為法院
      對於受刑人宣告緩刑之重要參考。
（三）惟受刑人經通知原定於109年3月13日應參加義務勞務行政
      說明會，然其未到場參與，經新竹地檢署函知予以告誡，
      並囑其應遵守相關規定，以維護個人權益，受刑人始於10
      9年5月8日參加行政說明會，嗣通知其應至義務勞務執行
      機構報到及配合執行，詎受刑人除因其參加行政說明會而
      計算之履行時數2小時及於109年9月26日、同年9月27日、
      同年10月3日履行義務勞務而計算之24小時外，遲未履行
      其餘義務勞務，而受刑人於參加行政說明會時，應已得明
      瞭違反緩刑宣告所附負擔條件情節重大者，得撤銷緩刑宣
      告之法律效果，其間亦經觀護人督促受刑人應儘速履行10
      0小時之義務勞務，並函知履行期限將於109年10月28日屆
      滿，倘未能完成義務勞務履行時數，檢察官將聲請撤銷緩
      刑宣告。嗣受刑人聲請延長義務勞務履行期間，經新竹地
      檢署檢察官核准延長至110年1月28日，惟受刑人於延長後
      之履行期間屆至仍未履行剩餘時數之義務勞務等情，此有
      新竹地檢署109年2月18日觀護輔導紀要、109年3月13日、
      同年5月8日觀護人室辦理緩起訴暨緩刑附帶義務勞務勤前
      教育學程簽到單、109年5月8日緩刑附帶應履行義務勞務
      人執行須知暨具結書、辦理義務勞務工作日誌、109年12
      月10日准予延長勞務履行期間函、109年7月8日義務勞務
      告誡函、110年1月7日義務勞務督促執行函、辦理受保護
      管束人附條件緩刑未履行完成報告書各1份在卷可稽。是
      受刑人並未依規定履行上揭緩刑所附提供100小時義務勞
      務之負擔條件完畢，而有違反刑法第74條第2項第5款所定
      負擔之情形無誤。觀諸受刑人具狀向新竹地檢署檢察官表
      示係因工作、家庭等因素未能於期限內履行完成，再准予
      3個月的時間，將履行所有時數，惟其於經核准延長履行
      期間後，仍未遵期履行義務勞務，期間亦未見其主動陳明
      或提供證明有何無法完成履行義務勞務之事由及請求協助
      ，或協調履行方式，終在得履行期間僅履行初始參加行政
      說明會及3次義務勞務而計算之時數26小時，其顯然未遵
      守檢察官之命令、怠為履行義務勞務甚明，且此非不可歸
      責於受刑人，亦徵其忽視刑罰強制性之心態而未知悔悟，
      足認原宣告之緩刑難收其預期效果，而有執行刑罰之必要
      ，聲請人聲請撤銷受刑人所受之緩刑宣告，核與刑法第75
      條之1第1項第4款規定相符，為有理由，應予准許。
四、爰依刑事訴訟法第476條，裁定如主文。
中    華    民    國   110    年    8     月     16   日
                  刑事第八庭    法  官  潘韋廷
以上正本證明與原本無異。　　　　　　　　
如不服本裁定應於送達後5日內向本院提出抗告狀。　　　
中　　華　　民　　國　　110 　年　　8 　　月　　16　　日
                                書記官  彭筠凱